# 求助陈版主，特种设备转固的问题

提问人：summervamos 时间：2017-02-21 13:30:41
我公司建造一套起重设备，该设备在建造前报备时是按设计进行报备的，设计的是两个起重机一起起吊 1000 吨。目前一个起重机已完工，另外一个起重机尚在建造阶段，但由于资金原因暂停了建设。现在审计说，其中一个已完工，且已试验吊运货物成功，认为已经达到商业的预定可使用状态，要求将这一个起重机转固，并计提折旧。 但我公司认为，起重机为特种设备，要经过检验检测后才能合法使用，由于当初报备是两个起重机一起起吊 1000 吨，所以两个完工之后一起起吊 1000 吨才能通过检验检测进而获得特种设备使用许可证。因为我公司认为已完工的一个起重机扔应该确认为在建工程。
求教陈版主如何看。谢谢！

回答人：chenyiwei
根据《企业会计准则第 17 号——借款费用》第十四条： 购建或者生产的符合资本化条件的资产的各部分分别完工，且每部分在其他部分继续建造过程中可供使用或者可对外销售，且为使该部分资产达到预定可使用或可销售状态所必要的购建或者生产活动实质上已经完成的，应当停止与该部分资产相关的借款费用的资本化。 购建或者生产的资产的各部分分别完工，但必须等到整体完工后才可使用或者可对外销售的，应当在该资产整体完工时停止借款费用的资本化。
如果这两台起重机必须同时使用，已完工的一台不能单独投入使用（包括从技术层面和法律法规层面），则已建造完成的一台不单独转固。反之，如果能够独立使用的，则应转固。